臺灣高等法院高雄分院刑事判決　　　　96年度上訴字第1597號
　　上訴人　臺灣高雄地方法院檢察署檢察官
　　被　告　　　甲○○
　　　　　　　　　　　　　（現在高雄女監執行中）
上列上訴人因被告違反毒品危害防制條例案件，不服臺灣高雄地
方法院96年度訴字第1596號中華民國96年5 月23日第一審判決（
起訴案號：臺灣高雄地方法院檢察署96年度毒偵字第1886、2411
、2752、2753號），提起上訴，本院判決如下：
    主  文
原判決撤銷。
甲○○犯施用第一級毒品罪肆罪，各處刑及減刑均如附表一所載
，應執行有期徒刑捌月。
    事  實
一、甲○○前於民國（以下同）95年間因施用毒品案件，經台灣
    高雄地方法院以95年度毒聲字第748 號裁定送觀察勒戒，於
    95年6 月6 日因認無繼續施用毒品傾向而予釋放，經檢察官
    於95年6 月9 日以95年毒偵字第3484號為不起訴處分確定。
    詎其猶不知悔改，其明知海洛因係業經公告列為毒品危害防
    制條例之毒品，不得非法持有、施用，詎仍未戒除施用毒品
    習性，因已施用毒品海洛因成癮，猶仍基於施用第一級毒品
    海洛因之單一行為決意，於上開觀察勒戒執行完畢釋放後之
    5 年內，分別於附表一編號1 至4 所示之時、地，施用第一
    級毒品海洛因。嗣先後於附表一所列之時、地為警查獲，並
    均徵得其同意後採集尿液送驗，結果均呈嗎啡、可待因陽性
    反應。
二、案經高雄縣政府警察局仁武分局、林園分局移送台灣高雄地
    方法院檢察署檢察官偵查起訴及移送併案審理
    理  由
一、上揭施用毒品之事實，已据被告甲○○於原審及本院審理時
    坦承不諱，又經警將被告甲○○被查獲時所採集之尿液分別
    送驗結果，均係呈嗎啡陽性反應，此有台灣檢驗科技股份有
    限公司95年11月29日KH2006B0000000號、該公司96年2 月15
    日KＺ000000000000號、該公司96年3 月1 日KＺ000000000000
    號、該公司96年3 月1 日KＺ000000000000號濫用藥物尿液檢
    驗報告各1 份，及高雄市立凱旋醫院96年5 月7 日濫用藥物
    尿液檢驗報告可稽，又海洛因施用入人體後水解還原成嗎啡
    ，再循嗎啡之代謝方式排出體外，業據行政院衛生署藥物食
    品檢驗局73藥檢壹字第030221號函說明綦詳，且依醫學臨床
    實驗及根據英國藥學會出版Isolation and Indentificatio
    n of Drugs乙書第293 頁載明：海洛因經注射入人體後，在
    體內迅速水解成6Monoa cety Imorphine ，再緩緩繼續水解
    成嗎啡，然後再循嗎啡之代謝方式排出，同書第431 至432
    頁並載有：嗎啡經注射入人體後，約百分之50以上於8 小時
    內自尿中排出，至24小時排出約百分之九十，但48小時後仍
    有微量可檢出等語。因被告甲○○為警查獲之尿液經送驗結
    果，均有呈嗎啡陽性反應，顯見被告甲○○確有多次施用第
    一級毒品海洛因之行為甚明。又被告甲○○前於95年間因施
    用毒品案件，經台灣高雄地方法院以95年度毒聲字第748 號
    裁定送觀察勒戒，於95年6 月6 日因認無繼續施用毒品傾向
    而予釋放，經檢察官於95年6 月9 日以95年毒偵字第3484號
    為不起訴處分確定，有其前科表可憑，顯見被告甲○○前曾
    犯施用毒品，經觀察勒戒執行完畢釋放後之5 年內，再犯本
    件施用第一級毒品之行為，事證明確，其犯行已堪認定。
二、查海洛因係毒品危害防制條例第2 條第2 項第1 款所明定之
    第一級毒品，被告甲○○前因施用毒品，經強制戒治執行完
    畢釋放後5 年內再為本件犯行，核其所為，係犯毒品危害防
    制條例第10條第1 項之施用第一級毒品罪。被告甲○○持有
    第一級毒品之行為已為其施用之高度行為所吸收，不另論罪
    。被告甲○○如附表一施用毒品被查獲4 次，依最高法院96
    年8 月21日刑事庭會議決議，係採一件一罪一罰，此有該決
    議文可稽，被告甲○○施用毒品被查獲4 次，依最高法院最
    新決議，自應併合處罰。
三、原審予以論科，固非無見，惟查被告甲○○施用毒品被查獲
    4 次，依最高法院96年8 月21日刑事庭會議決議，係採一件
    一罪一罰，此有該決議文可稽，被告甲○○如附表一施用毒
    品被查獲4 次，自應併合處罰，原審認該附表一之4 次吸毒
    及附表二編號1 之吸毒係集合犯，而一併論以一罪，尚有未
    洽，檢察官上訴請求就被告甲○○又於附表二編號2 、3 、
    4 號被查獲施用海洛因部分併案審判，雖無理由，惟原判決
    既有可議自應予撤銷改判。審酌被告甲○○前因施用毒品案
    件，經送觀察、勒戒、強制戒治完畢後，仍不愛惜機會戒除
    毒癮，再為本件多次施用毒品犯行，顯見其不知悔改，自制
    力不佳，惟念其犯後坦承犯行，及其施用毒品係戕害自己之
    身心健康，並未危害他人，犯後坦承認錯態度尚佳等一切情
    狀，爰各量處如附表一所示之刑。又被告甲○○施用毒品犯
    罪時間，在中華民國96年4 月24日以前，所犯施用毒品罪，
    均合於減刑條件，應依中華民國96年罪犯減刑條例規定減刑
    為各有期徒刑2 月又15日，並定其應執行刑為有期徒刑8 月
    。
四、檢察官另移送併辦之如附表二所示之96年度毒偵字第3398、
    5151、5589、5659號被告甲○○復於附表二所示之時地又施
    用第一級毒品海洛因被查獲4 次，因最高法院96年8 月21日
    刑事庭會議決議，係採一件一罪一罰，已如前述，是前述併
    辦部分，難認有集合犯之實質上一罪關係，不予併案審理，
    此併辦部分應退由檢察官另為適法之處理，附此敘明。
據上論結，應依刑事訴訟法第369 條第1 項前段、第364 條、第
299 條第1 項前段，毒品危害防制條例第10條第1 項，刑法第11
條、第51條第5 款，中華民國96年罪犯減刑條例第2 條第1 項第
3 款、第7 條第1 項、第2 項，判決如主文。
本案經檢察官林應華到庭執行職務。
中　　華　　民　　國　　96　　年　　8 　　月　　31　　日
            刑事第六庭  審判長法  官  王憲義
                              法  官  李璧君
                              法  官  張盛喜
以上正本證明與原本無異。
如不服本判決應於收受本判決後10日內向本院提出上訴書狀，其
未敘述上訴理由者，並得於提起上訴後10日內向本院補提理由書
狀（均須按他造當事人之人數附繕本）「切勿逕送上級法院」。
中　　華　　民　　國　　96　　年　　8 　　月　　31　　日
                              書記官  林明威
附錄本件判決論罪科刑法條：
毒品危害防制條例第10條第1項
施用第一級毒品者，處 6 月以上 5 年以下有期徒刑。
附表一：
   ┌──┬─────┬─────┬──────────┬───────┐
   │編號│施用時間  │施用地點  │查獲時間、地點      │判處之刑      │
   ├──┼─────┼─────┼──────────┼───────┤
   │1   │95年11月15│高雄縣大樹│於95年11月15日11時20│有期徒刑陸月，│
   │    │日10時    │鄉○○路83│分許，在高雄縣大寮鄉│減為有期徒刑參│
   │    │          │號住處    │義和村產業道路某處。│月。          │
   ├──┼─────┼─────┼──────────┼───────┤
   │2   │96年1月28 │高雄縣大樹│於96年1月28日18時55 │有期徒刑陸月，│
   │    │日10時    │鄉○○路83│分許，在高雄縣大樹鄉│減為有期徒刑參│
   │    │          │號住處    │久堂路130 號。      │月。          │
   ├──┼─────┼─────┼──────────┼───────┤
   │3   │96年2月2日│高雄縣大樹│於96年2月6日12時20分│有期徒刑陸月，│
   │    │10時      │鄉○○路83│許，在高雄縣大樹鄉九│減為有期徒刑參│
   │    │          │號住處    │曲村瓦厝街產業道路某│月。          │
   │    │          │          │處。                │              │
   ├──┼─────┼─────┼──────────┼───────┤
   │4   │96年2月7日│高雄縣大樹│於96年2月8日15時15分│有期徒刑陸月，│
   │    │11時      │鄉○○路83│許，在高雄縣大樹鄉久│減為有期徒刑參│
   │    │          │號住處    │堂村久堂2 之1 號道路│月。          │
   │    │          │          │旁。                │              │
   └──┴─────┴─────┴──────────┴───────┘
附表二、
   ┌──┬─────┬─────┬──────────┐
   │1   │96年3 月24│高雄縣大樹│96年3 月24日17時10分│
   │    │日13時許  │鄉○○路83│許，在高雄縣大寮鄉大│
   │    │          │號住處    │漢路330 號中油加油站│
   │    │          │          │查獲，並扣得其所有，│
   │    │          │          │供施用海洛因之工具注│
   │    │          │          │射針筒1 支。        │
   ├──┼─────┼─────┼──────────┤
   │2   │96年2 月16│高雄縣大寮│於96年2 月16日11時30│
   │    │日10時許  │鄉過溪村產│分許，在高雄縣大寮鄉○
   ○    ○          ○○道路旁  │光華路。            │
   ├──┼─────┼─────┼──────────┤
   │3   │96年4 月17│高雄縣大樹│於96年4 月17日10時許│
   │    │日        │鄉○○路83│，在高雄縣大寮鄉鳳屏│
   │    │          │號住處    │一路380號前旁。     │
   ├──┼─────┼─────┼──────────┤
   │4   │96年4 月29│高雄縣大樹│96年4 月29日22時30分│
   │    │日        │鄉○○路83│許，在高雄縣大樹鄉大│
   │    │          │號住處    │樹分駐所因竊盜案被查│
   │    │          │          │獲經警採尿送驗而再查│
   │    │          │          │獲施用毒品。        │
   └──┴─────┴─────┴──────────┘
